# 联营企业发行永续债

提问人：安好 时间：2020-12-03 11:03:00
陈版您好，如果联营企业发行了永续债，投资企业在按权益法核算计算应享有份额时是否应当剔除永续债这部分权益？谢谢！

回答人：chenyiwei
应当剔除。永续债持有人并非普通股股东，因此归属于被投资方的普通股股东的权益应剔除其他权益工具，损益应剔除归属于其他权益工具持有者的净利润。